# 关于合并报表的范围

提问人：yangxicpa 时间：2010-01-17 21:35:30
某实业公司有 3 个子公司，持有子公司的比例均为60%，但该实业公司与B公司签定了协议，其60%股权的收益权、委派管理人员、子公司的产品销售全部由B公司负责。这种情况下，是否由B公司合并该 3 个子公司？这种协议 是否有效？

回答人：chenyiwei
协议是否有效更多地是一个法律问题。如果对此存在疑义的，建议寻求律师的专业意见。一般理解，如果该协议确实是双方的真实意思表示，通常是有效的。但我们需要关注签订这一协议背后有无合理的商业目的，是否存在转移利润或者避税等问题。 如果协议是有效的，则需要考虑B公司能否控制该三个子公司的财务和经营政策并从中获取经济利益。这种情况更多地类似于托管或承包经营，关于托管人或承包人能否将其纳入合并范围的问题， 本版面上有过不少讨论，你可以搜索一下。